【裁判字號】    91,上易,267
【裁判日期】    920722
【裁判案由】    拆屋還地
【裁判全文】
臺灣高等法院臺南分院民事判決  九十一年度上易字第二六七號  Ｊ
      上  訴  人  乙 ○ ○
                  甲 ○ ○
                  丁○○○
      訴訟代理人  林 永 發  律師
                  郝 鳳 歧  律師
      被 上 訴人  戊○○○  .
      訴訟代理人  鄭 世 賢  律師
      參  加  人  丙 ○ ○  .
右當事人間請求拆屋還地事件，上訴人對於臺灣臺南地方法院中華民國九十一年（原
判決誤載為九十年）十月二十一日第一審判決（八十九年度訴字第二三七九號），提
起上訴，本院判決如左：
      主      文
原判決關於上訴人敗訴部分及該部分假執行之宣告暨除確定部分外訴訟費用之裁判均
廢棄。
右開廢棄部分，被上訴人在第一審之訴及假執行之聲請均駁回。
第一（確定部分除外）、二審訴訟費用由被上訴人負擔；參加訴訟費用由參加人負擔
。
      事      實
甲、上訴人方面：
  一、聲明：求為判決：（一）、原判決關於上訴人敗訴部分廢棄。（二）、右開廢
      棄部分，被上訴人在第一審之訴及假執行之聲請均駁回。（三）、第一、二審
      訴訟費用，由被上訴人負擔。
  二、陳述：除與原審判決記載相同者，予以引用外，另補稱：
    １、查坐落台南縣新營巿後鎮段地號第三六０之八號之土地原為兩造先母吳陳月
        泉所有，民國六十八年十一月二十五日先母去世後，由兩造及其他兄弟姊妹
        繼承，上訴人乙○○、甲○○均為共有人，自有使用系爭土地之權利，而非
        無權占有。
    ２、上訴人丁○○○在系爭土地上建造房屋，係經由先母吳陳月泉生前之同意，
        此有卷附之建築執照、使用執照可稽。另上訴人乙○○係共有人之一，應有
        部分為一萬分之二八一九，其使用土地面積既未超過其應有部分，則上訴人
        乙○○於系爭土地上以其妻即上訴人丁○○○名義建造房屋，自非無權占有
        。另上訴人甲○○亦係共有人之一，其在系爭土地上如附圖所示Ａ部分之工
        作寮（原判決認係倉庫），係蓋在其分管之範圍內，且占有面積未超過其應
        有部分之面積，依法自非無權占有。
    ３、民國六十九年六月二十五日，各繼承人就遺產繼承事項，訂有合約書，當時
        被上訴人、參加人丙○○及吳玉珍，均同意其分得之土地，交由上訴人甲○
        ○經營收益繳稅，是其等既同意上訴人甲○○管理收益，從而上訴人甲○○
        在系爭土地上建築房屋，自屬有權占有；又上述合約書後左上角之加註，亦
        應視同上訴人甲○○已得全體共有人之同意使用系爭土地，易言之，上訴人
        等在系爭土地上建有涼棚、倉庫及房屋，絕非無權占有。原審未詳加審酌，
        遽為上訴人不利判決，顯有違誤。況上訴人就系爭土地業已提起分割共有物
        訴訟（案號為台灣台南地方法院九十一年度訴字第一六四一號），如將來分
        割結果，上訴人等目前之房屋在各該上訴人分得之土地上，則本件請求拆屋
        交地即無法律上依據。
    ４、上訴人乙○○係基於土地共有人及分管之關係而在系爭土地上建有建物，而
        共有物之分管關係及共有關係，當因共有物之分割而必然消滅，是原審九十
        一年度訴字第一六四一號分割共有物事件判決後，上訴人乙○○所分得土地
        上之建物即不必拆除。另上訴人丁○○○（乙○○之妻）名義之地上物亦不
        必拆除。蓋丁○○○在系爭土地上建有建物，係因經系爭土地原所有人即兩
        造之家母吳陳月泉之同意而為，此有卷附使用同意書可考。從而丁○○○在
        系爭土地上建築房屋，係基於使用借貸關係而為。被上訴人及參加人既均為
        吳陳月泉之繼承人，就吳陳月泉之權利義務，依民法第一千一百四十八條之
        規定，自應概括承受。因此上訴人乙○○、丁○○○依共有關係及使用借貸
        關係占用系爭土地，應非無權占有。
    ５、系爭土地原屬家母吳陳月泉所有，迨家母吳陳月泉去世後，兩造及其他繼承
        人曾於民國六十九年六月二十五日就遺產繼承事項訂立合約書，當時乙方（
        包括被上訴人在內）均同意將其分得之土地交由上訴人甲○○經營、收益、
        繳稅、使用、管理（見卷附合約書加註事項），足證甲○○有系爭土地上確
        有建築房屋之權限。易言之在該分管契約未經雙方合意解除前，上訴人等占
        用系爭土地絕非無權占有。
    ６、上訴人等就系爭土地既為共有人之一，依民法第八百十八條「各共有人，依
        其應有部分，對於共有物之全部，有使用收益之權」之規定，自得就共有物
        全部，於無害他共有人之權利限度內，按其應有部分，行使收益權，至共有
        人之上訴人，如逾越其權利範圍而為使用收益，其所受超過利益，亦僅屬是
        否不當得利問題，他共有人自不能請求拆屋還地，最高法院著有五十五年台
        上字第一九四九號判例可資參閱。再依王澤鑑教授著民法概要（二００二年
        九月出版）一書第五三五頁所載「各分別共有人按其應有部分，對於共有物
        之全部，有使用收益之權（民法第八百十八條），例如甲、乙、丙共有一幢
        三間套房的別墅，其應有部分均等時，得約定房屋可各住一間套房，如甲違
        反約定獨自占有使用時，他共有人得主張不當得利請求權，侵權行為損害賠
        償請求權，以及本於所有權請求除去其妨害，或請求向全體共有人返還占有
        部分。但不得將各共有人之應有部分固定於共有物之特定部分，並進而主張
        他共有人超過其應有部分之占有部分無權占有，而請求返還於己」之法理以
        觀，本件上訴人縱有逾越其權利範圍而為使用收益之情形，被上訴人亦僅能
        依不當得利之法律關係請求上訴人返還其利益，乃其竟請求上訴人等拆屋還
        地，其請求顯無法律上依據，原審未就此審酌，遽為上訴人敗訴判決，實有
        欠允當。
  三、證據：除援用於第一審所提之證據外，另補提合約書影本一紙、原審九十年度
      訴字第一六四一號民事事件聲明狀影本一份及土地複丈成果圖影本一紙等為證
      ，並請求調閱台灣台南地方法院九十年度訴字第一六四一號分割共有物事件卷
      宗。
乙、被上訴人方面：
  一、聲明：求為判決駁回上訴。
  二、陳述：除與原審判決記載相同者，予以引用外，另補稱：本件系爭土地雖已另
      案提起分割共有物之訴，惟本件仍有提起拆屋還地之訴之必要；另參加人就系
      爭土地之應有部分業已辦妥所有權移轉登記。
  三、證據：援用於第一審所提之證據。
丙、參加人方面：
  一、聲明：求為判決駁回上訴。
  二、陳述：除與原審判決記載相同者，予以引用外，另補稱：參加人參加本件訴訟
      之主要目的係希望所取得之系爭土地之應有部分能獲得登記，本件惟有拆除系
      爭違建，參加人所取得之系爭土地之應有部分始能獲准登記，並進而參加系爭
      土地之分割訴訟。
  三、證據：除援用於第一審所提之證據外，另補提調解筆錄影本及台南縣新營市公
      所中華民國九十二年三月二十八日所建字第０九二０００五二八九號函影本各
      一紙為證。
      理      由
一、本件被上訴人起訴主張：坐落於台南縣新營市鎮地號第三六○之八號之土地
    ，係伊與上訴人乙○○、甲○○及訴外人陳建維、莊豊隆等人所共有，詎上訴人
    乙○○、丁○○○、甲○○等人既未經全體共有人之同意，亦無任何正當權源，
    竟分別擅自占用如附圖所示之上開土地，其中：(一)上訴人丁○○○於系爭土地上
    如附圖所示Ｃ部分，蓋有面積０．００四二公頃之石棉瓦造涼棚、於附圖所示Ｄ
    部分，蓋有面積０．０四九五公頃之石棉瓦造住家及倉庫等建物。(二)上訴人乙○
    ○於系爭土地上如附圖所示Ｂ－１部分，蓋有面積０．０一００公頃之波浪板鋼
    板造辦公室。(三)上訴人甲○○於系爭土地上如附圖所示Ａ部分，蓋有面積０．０
    一三五公頃之石棉瓦造倉庫。爰依民法第七百六十七條及第八百二十一條之規定
    ，求為命：、上訴人丁○○○應將坐落台南縣新營市鎮地號第三六０－八
    號土地上，如附圖所示Ｃ部分面積０．００四二公頃之石棉瓦造涼棚、Ｄ部分面
    積０．０四九五公頃之石棉瓦造住家及倉庫等地上建物拆除，並將該部分之土地
    返還予被上訴人及其他全體共有人。、上訴人乙○○應將坐落台南縣新營市鎮地號第三六０－八號土地上，如附圖所示Ｂ－１部分面積０．０一００公頃
    之波浪板鋼板造辦公室之建物拆除，並將該部分之土地返還予被上訴人及其他全
    體共有人。、上訴人甲○○應將坐落台南縣新營市鎮地號第三六０－八號
    土地上，如附圖所示Ａ部分面積０．０一三五公頃之石棉瓦造倉庫拆除，並將該
    部分之土地返還予被上訴人及全體共有人。－－等之判決（其餘逾上開請求部分
    ，經原審判決被上訴人敗訴後，被上訴人就其敗訴部分，並未聲明不服，合先敘
    明）。
二、上訴人則以：系爭土地原為兩造之母吳陳月泉單獨所有，吳陳月泉在世時，立有
    同意書，同意上訴人丁○○○使用系爭土地全部，足見上訴人丁○○○與吳陳月
    泉間就系爭土地確有使用借貸之法律關係存在至明，被上訴人既為吳陳月泉之繼
    承人，自應受上開使用借貸關係之拘束，是上訴人丁○○○及其夫乙○○於系爭
    土地上興建如附圖所示Ｃ、Ｄ及Ｂ－１等部分之建物，自非無權占有。又吳陳月
    泉於民國六十八年十一月二十五日去世後，其繼承人即被上訴人吳郭玉雲、上訴
    人乙○○、甲○○、參加人丙○○及訴外人吳文章、吳玉珍等人間，曾於民國六
    十九年六月二十五日立有合約書，雙方同意將系爭土地交由上訴人乙○○、甲○
    ○及訴外人吳文章三人分耕經營收益，足見共有人間就系爭土地已訂有分管契約
    ，上訴人乙○○、甲○○於系爭分管契約終止前，自有使用系爭土地之權限；又
    上訴人乙○○、甲○○占有系爭土地之面積均未逾其等應有部分之面積，其等占
    有系爭土地，自難謂無權占有，另縱認其等確有逾越權利範圍而為使用收益之情
    事，惟被上訴人亦僅能依不當得利之法律關係請求返還其利益，而不得請求其拆
    屋還地。又上訴人等已就系爭土地另行提起分割共有物訴訟，系爭土地上原先之
    分管及共有關係，將因分割共有物而消滅，設若上訴人分得現使用部分之土地，
    被上訴人即不得請求拆除其上建物，足見被上訴人提起本件訴訟，實有違誠實信
    用原則，且屬權利之濫用等語，資為抗辯。
三、經查：本件被上訴人主張坐落於台南縣新營市鎮地號第三六○之八號之土地
    ，係伊與上訴人乙○○、甲○○及訴外人陳建維、莊豊隆等人所共有及上訴人丁
    ○○○於系爭土地上如附圖所示Ｃ部分，蓋有面積０．００四二公頃之石棉瓦造
    涼棚、於附圖所示Ｄ部分，蓋有面積０．０四九五公頃之石棉瓦造住家及倉庫等
    建物；上訴人乙○○於系爭土地上如附圖所示Ｂ－１部分，蓋有面積０．０一０
    ０公頃之波浪板鋼板造辦公室暨上訴人甲○○於系爭土地上如附圖所示Ａ部分，
    蓋有面積０．０一三五公頃之石棉瓦造倉庫等事實，業據被上訴人提出土地登記
    謄本一份為証，且為上訴人所不爭執，另上訴人等確於系爭土地上如附圖所示部
    分分別建有地上物等情，亦經原審會同台南縣鹽水地政事務所人員測量屬實，製
    有勘驗筆錄及複丈成果圖各一紙在卷可稽，足証被上訴人此部分主張，自堪信為
    真實；惟被上訴人主張上訴人占用系爭土地係無權占有乙節，則為上訴人所否認
    ，並以前開等語置辯，是本件所應審究者乃上訴人占用系爭土地是否確有合法權
    源？茲查：
  １、系爭土地原為上訴人乙○○、甲○○、被上訴人戊○○○、參加人丙○○及訴
      外人吳文章、吳玉珍等人之母吳陳月泉單獨所有，面積原為一二八六六平方公
      尺，嗣於民國八十一年十一月二十日逕為分割增加同段第三六○之一一地號後
      ，面積變更為一二七五四平方公尺等情，有土地登記謄本在卷可稽；另吳陳月
      泉於民國六十七年十一月間，曾出具同意書，同意上訴人乙○○之妻即上訴人
      丁○○○在系爭土地上建築建物，上訴人丁○○○乃據以申請建築執照，於系
      爭土地上建築面積一三四．七八平方公尺之磚木造豬舍，並請領使用執照，嗣
      又於同年十二月十三日另行申請建築執照，而於系爭土地上增建面積三○．一
      九平方公尺之自用農舍乙節，亦有台南縣政府於中華民國九十年四月二十六日
      以九十府工管字第六○八六三號函檢附之由該府建設局核發之（67）南建局造
      字第三七五一號建築執照、（67）南建局使字第三八四一號使用執照、（67）
      南建局造字第四四八一號建築執照及各該申請資料暨土地使用同意書等附卷可
      稽，是依上開土地使用同意書所載：系爭土地所有權人吳陳月泉同意上訴人丁
      ○○○使用系爭土地之面積為一二八六六平方公尺，亦即逕為分割前之系爭土
      地全部，且同意書內復未限制丁○○○應如何使用系爭土地，亦未就系爭土地
      定有使用期限等情以觀，足見吳陳月泉與上訴人丁○○○間就系爭土地顯已發
      生使用借貸之法律關係至明。按繼承人自繼承開始時，除本法另有規定外，承
      受被繼承人財產上之一切權利義務，但權利義務專屬於被繼承人本身者，不在
      此限，民法第一千一百四十八條定有明文，本件使用借貸之法律關係，既非專
      屬吳陳月泉本身，而被上訴人吳郭玉雲復為吳陳月泉之繼承人，依法自應承受
      並履行上開使用借貸契約之義務。雖被上訴人於本件訴訟中為終止使用借貸之
      意思表示（見原審卷第一八二頁筆錄），惟按終止權之行使，依民法第二百六
      十三條準用同法第二百五十八條之規定，應向他方當事人以意思表示為之，契
      約當事人之一方有數人者，該意思表示，應由其全體或向其全體為之，此為終
      止權行使之不可分性，本件繼承吳陳月泉上開借貸關係之繼承人除被上訴人之
      外，既有上訴人乙○○、甲○○、參加人丙○○及訴外人吳文章、吳玉珍等人
      ，則揆諸前開說明，其等終止系爭借貸關係，自應由上開繼承人全體為之，始
      生效力，是本件僅由被上訴人一人為終止借貸關係之意思表示，尚難謂已生終
      止契約之效力，合先敘明。
  ２、上訴人抗辯訴外人吳陳月泉於民國六十八年十一月二十五日死亡後，系爭土地
      由其繼承人即上訴人乙○○、甲○○、被上訴人戊○○○、參加人丙○○及訴
      外人吳玉珍、吳文章等人繼承（其中丙○○分得部分信託登記在甲○○名下）
      及其等已於民國六十九年六月二十五日就吳陳月泉之遺產繼承事項，立有合約
      書乙節，業據上訴人提出合約書影本一紙為証（附於原審卷第二四六頁至第二
      四八頁），並有被上訴人提出之土地登記謄本在卷可稽，且為被上訴人所不爭
      執，足証上訴人此部分抗辯，自堪信為真實。茲依上開合約書第九條所載「後
      鎮段農地（按即本件系爭土地）由甲方（按即上訴人乙○○、甲○○與訴外人
      吳文章）三人各按三分之一分耕經營收益」等語及依上開合約書加註欄所載「
      乙方（按即被上訴人吳郭玉雲、參加人丙○○及訴外人吳玉珍）分得之六百坪
      土地由甲○○經營收益繳稅」等語以觀，益見當時系爭土地之共有人已就系爭
      土地訂有分管契約，而將系爭土地交由上訴人乙○○、甲○○及訴外人吳文章
      等人使用、收益及管理至明，是上訴人甲○○、乙○○及其配偶丁○○○等人
      占有使用系爭土地，自難謂為無權占有。
  ３、按共有人於與其他共有人訂立共有物分割或分管之特約後，縱將其應有部分讓
      與第三人，其分割或分管契約，對於受讓人仍繼續存在，就維持法律秩序之安
      定性而言，固有其必要，惟應有部分之受讓人若不知悉有分管契約，亦無可得
      而知之情形，受讓人仍受讓與人所訂分管契約之拘束，有使善意第三人受不測
      損害之虞，與憲法保障人民財產權之意旨有違，司法院大法官會議固著有釋字
      第三四九號解釋可資參照。惟倘共有人已按分管契約占有共有物之特定部分，
      他共有人嗣後將其應有部分讓與第三人，除有特別情事外，其受讓人對於分管
      契約之存在，通常即有可得而知之情形，而應受分管契約之拘束（最高法院九
      十一年度台上字第二四七七號判決參照）。經查：系爭土地之共有人即上訴人
      乙○○、甲○○、被上訴人戊○○○、參加人丙○○（其分得部分信託登記在
      甲○○名下）及訴外人吳玉珍、吳文章等人於民國六十九年六月二十五日訂定
      前開分管契約後，其中共有人吳文章已於民國七十年四月九日將其應有部分移
      轉登記予吳莊月嬌，嗣吳莊月嬌再於民國七十五年五月一日將其應有部分移轉
      登記予莊豊隆，至另一共有人吳玉珍則於民國八十四年六月二十八日將其應有
      部分移轉登記予其子陳建維等情，業據被上訴人提出土地登記謄本一份為証。
      次查：系爭土地於訂定分管契約前，依前所述，上訴人乙○○之妻即上訴人吳
      阿注即已於附圖所示Ｃ、Ｄ部分，分別蓋有面積０．００三０一九公頃及０．
      ０一三四七八公頃之建物（其後再擴大增建面積為０．００四二公頃及０．０
      四九五公頃），嗣訂定分管契約後，該部分即南邊部分則分歸上訴人乙○○使
      用迄今，至北邊部分則分歸上訴人甲○○使用，上訴人甲○○並於分管部分即
      附圖所示Ａ部分，蓋有面積０．０一三五公頃之石棉瓦造平房及系爭土地上其
      間稻田分耕之界線明顯易辨等情，亦經原審法院勘驗屬實，並有勘驗筆錄、使
      用現況簡圖及照片等在卷可稽，足見系爭土地經訂定分管契約後，共有人已按
      分管契約占有系爭土地，且其等分別占有之外觀事實亦明顯易辨，衡情他共有
      人之受讓人即陳建維、莊豊隆二人，對於分管契約之存在，顯有可得而知之情
      形，況受讓人莊豊隆亦具狀陳明伊同意上訴人等人於系爭土地上建築房屋等語
      （見原審卷第二五九頁），至受讓人陳建維乃共有人吳玉珍之子，則其對其母
      吳玉珍參與訂定系爭分管契約之情事，更屬有可得而知之情形，而非無可得而
      知之情形至明，是自難因受讓人即証人陳建維於原審訊問時供稱伊未受知會，
      不同意上訴人占用系爭土地等語（見原審卷第二百七十頁筆錄），即謂受讓人
      陳建維就系爭分管契約之存在係屬無可得而知之之情形，而不應受系爭分管契
      約之拘束。是依上所述，系爭土地之共有人於訂定分管契約後雖部分共有人將
      其應有部分轉讓予第三人即陳建維、莊豊隆，惟上開受讓人對於分管契約之存
      在，既有可得而知之情形，則揆諸前開說明，其等自仍應受上開分管契約之拘
      束，而難謂上訴人等人占有系爭土地為無權占有。
  ４、雖被上訴人主張依民國六十九年六月二十五日所訂定之合約書內容所示，系爭
      土地應由上訴人乙○○、甲○○及訴外人吳文章三人分耕經營收益，亦即專供
      農業使用，乃上訴人乙○○竟於系爭土地上擅自增建及興建如附圖Ｃ、Ｄ、Ｂ
      －１、Ｂ－２所示之建物，以供其經營廢棄物處理場之用，足見其已違反原定
      之農業使用目的，依遺產及贈與稅法第十七條第一項第六款規定，被上訴人等
      將有被追繳應納稅賦之虞，依法被上訴人自得訴請其等拆屋還地等語，惟為上
      訴人所否認。經查：系爭合約書第九條固明定「後鎮段農地由甲方（按即上訴
      人乙○○、甲○○與訴外人吳文章）三人各按三分之一『分耕經營收益』」等
      語，惟所謂「分耕經營收益」一語是否即屬限制系爭土地應專供農業使用，本
      非無疑，況該約定書其後所附加註欄則記載「乙方（按即被上訴人吳郭玉雲、
      參加人丙○○及訴外人吳玉珍）分得之六百坪土地由甲○○『經營收益繳稅』
      」等語，而未添加諸如「耕作」或其他類似供農業使用等字樣，足見依該合約
      書之約定，尚難謂其等間確有限制系爭土地應專供農業使用，是被上訴人主張
      上訴人違反分管契約之約定而為非農業使用，依法伊自得訴請其等拆屋還地等
      語，應屬無據，應不足採。至參加人丙○○信託登記在上訴人甲○○名下之土
      地業已辦妥應有部分登記乙節，已為兩造所不爭執，則其主張本件惟有拆除系
      爭違建，參加人所取得之系爭土地之應有部分始能獲准登記，並進而參加系爭
      土地之分割訴訟等語，亦不足採。
  ５、次按法院裁判分割共有物，須斟酌各共有人之利害關係、使用情形、共有物之
      性質及價值、分割後之經濟效用及是否符合公平經濟原則等情形，其分割方法
      始得謂為適當，足見共有物若依共有物分管或使用現狀分割，顯失公平或不合
      經濟利益者，法院並不受該分管契約及使用現狀之拘束，是被上訴人主張上訴
      人選擇對己有利之土地位置占有使用，並以此占有事實，圖在分割共有物訴訟
      中影響分割之判斷，對從未占有使用系爭土地之共有人顯非公平等語，應屬無
      據，其據此訴請上訴人拆屋還地，自不足採。
  ６、是綜上所述，上訴人等抗辯伊等占用系爭土地，並非無權占有等語，應屬有據
      ，應堪信為真實，至被上訴人主張上訴人等占用系爭土地，並無任何正當權源
      等語，則屬無據，應不足採。
四、從而，被上訴人依民法第七百六十七條及第八百二十一條之規定，求為命：、
    上訴人丁○○○應將坐落台南縣新營市鎮地號第三六０－八號土地上，如附
    圖所示Ｃ部分面積０．００四二公頃之石棉瓦造涼棚、Ｄ部分面積０．０四九五
    公頃之石棉瓦造住家及倉庫等地上建物拆除，並將該部分之土地返還予被上訴人
    及其他全體共有人。、上訴人乙○○應將坐落台南縣新營市鎮地號第三六
    ０－八號土地上，如附圖所示Ｂ－１部分面積０．０一００公頃之波浪板鋼板造
    辦公室之建物拆除，並將該部分之土地返還予被上訴人及其他全體共有人。、
    上訴人甲○○應將坐落台南縣新營市鎮地號第三六０－八號土地上，如附圖
    所示Ａ部分面積０．０一三五公頃之石棉瓦造倉庫拆除，並將該部分之土地返還
    予被上訴人及全體共有人。－－等部分（其餘逾上開請求部分，經原審判決被上
    訴人敗訴後，被上訴人就其敗訴部分，並未聲明不服，併此敘明），為無理由，
    不應准許。原審疏未詳查，因而為上訴人敗訴之判決，並依兩造之聲請分別酌定
    相當之擔保金額准為假執行及免為假執行之宣告，容有未洽，上訴意旨據此指摘
    原判決此部分不當，為有理由，自應由本院將原判決此部分予以廢棄，並改判如
    主文第二項所示。
五、本件事証已臻明確，兩造其餘攻擊防禦方法，因與本判決判斷結果不生影響，爰
    未逐一論述或依上訴人之聲請調閱台灣台南地方法院九十年度訴字第一六四一號
    分割共有物事件卷宗，併予敘明。
六、據上論結，本件上訴為有理由，爰依民事訴訟法第四百五十條、第七十八條、第
    八十六條第一項前段判決如主文。
中      華      民      國    九十二    年      七      月    二十二    日
                                    臺灣高等法院臺南分院民事第二庭
~B1審判長法官  吳    志    誠
~B2      法官  李    素    靖
~B3      法官  周    素    秋
右為正本係照原本作成。
不得上訴。
中      華      民      國    九十二    年      七      月    二十三    日
~B法院書記官  邱    春    榮


司法院資訊處製作；財團法人民間司法改革基金會備份。
